臺灣板橋地方法院刑事判決　　　　　　 96年度簡上字第406號
上　訴　人
即　被　告　甲○○
上列被告因傷害等案件，不服本院於民國96年3月22日，以96 年
度簡字第268號所為第一審刑事簡易判決（偵查案號：95年度偵
字第26085號），提起上訴，經本院管轄第二審之合議庭審理，
判決如下：
    主  文
原判決撤銷。
甲○○傷害人之身體，累犯，處拘役拾伍日，如易科罰金以新
臺幣壹仟元折算壹日，減為拘役拾柒日，如易科罰金以新臺幣壹
仟元折算壹日。
    事  實
一、甲○○前於民國（下同）90年間因違反著作權法案件，經本
    院判處有期徒刑4 月確定，並於91年1 月22日以易科罰金執
    行完畢，竟仍不知悛悔，於95年8 月29日13時50分許，其母
    乙○○在丙○○台北縣新莊市○○街85巷22弄18號1 樓住處
    前，因停車問題與丙○○發生爭執，適甲○○在場聽聞亦與
    丙○○發生爭執後，詎甲○○竟基於普通傷害之犯意，徒手
    與丙○○發生扭打、拉扯，致丙○○因之受有左結膜下出血
    、角膜刮傷（5 公厘×1 公厘）及前房發炎之傷害（按丙○
    ○同案另有傷害及公然侮辱之犯行，因未上訴，業經判決確
    定）。
二、案經丙○○訴由臺北縣政府警察局新莊分局報請臺灣板橋地
    方法院檢察署檢察官聲請簡易判決處刑。
    理  由
一、訊據被告甲○○固坦承於上開時地因停車問題與告訴人丙○
    ○發生爭執，惟矢口否認上開犯行，辯稱：伊在全部過程中
    均未動手毆打丙○○，係丙○○動手打他，後來再拿拖把打
    他，而遭伊搶下，最後並自家中拿出菜刀云云。經查：被告
    於上開時地因其母乙○○為停車問題與告訴人丙○○發生爭
    執，適其在場聽聞亦與告訴人丙○○發生爭執後，被告在告
    訴人丙○○先動手毆擊其前胸乙下後，即徒手與告訴人丙○
    ○發生推擠、拉扯，致告訴人丙○○因之受有左結膜下出血
    、角膜刮傷（5 公厘×1 公厘）及前房發炎之傷害乙情，業
    據告訴人丙○○到於本院審理時證述綦詳，復有告訴人丙○
    ○所提出診斷證明書乙紙，且被告於上開時地與告訴人丙○
    ○發生上開扭打、拉扯之過程，亦經本院當庭勘驗由被告所
    提出上開現場附近所架設監視器之翻拍光碟後，確認被告在
    遭告訴人丙○○先動手毆擊其前胸乙下後，亦有動手揮打告
    訴人丙○○臉部，接著與告訴人丙○○2 人陷入相互扭打、
    拉扯一起乙情，此有本院96年9 月13日勘驗筆錄及其所附勘
    驗照片內容計52張，在卷可稽，足認告訴人丙○○所受上開
    傷害之結果，顯係遭被告上開傷害犯行所致，應堪認定。被
    告辯稱其當時均未動手，致告訴人丙○○受有上開之傷害云
    云，顯係事後卸責之詞，不足採信。被告上開傷害犯行已臻
    明確，應予依法論科。
二、核被告所為，係犯刑法第277 條第1 項之傷害罪。被告前於
    90年間，因違反著作權法案件，經本院判處有期徒刑4 月確
    定，並於91年1 月22日以易科罰金執行完畢，此有被告之臺
    灣高等法院被告前案紀錄表乙份可佐，其復於5 年內，故意
    再犯有期徒刑以上之本罪，為累犯，應依刑法第47條第1 項
    之規定，加重其刑。本件原審以被告上開犯行事證明確，而
    援引刑法第277 條第1 項、第47條第1 項、第41條第1 項前
    段之規定，並審酌被告本件犯罪之動機、目的、手段，告訴
    人丙○○所受損害之程度及被告犯罪後之態度等一切情狀，
    判處有期徒刑4 月，並准以新臺幣1 千元折算一日易科罰金
    ，雖屬有據。惟中華民國九十六年罪犯減刑條例業於96年7
    月4 日公布，並自96年7 月16日起生效施行，經核被告上開
    犯行符合該條例第2 條第1 項第3 款之規定，依該條例之規
    定，應予減刑至2 分之1 ，是本件上訴人之上訴，揆諸上述
    ，雖無理由，惟原審未及審酌上開減刑，是原判決要無維持
    之可能，應予撤銷，並由本院合議庭依法自為第二審之判決
    。爰審酌被告前曾受有期徒刑之執行完畢，竟仍不知悛悔，
    復於上開時地因與告訴人丙○○發生爭執，即動手毆打告訴
    人丙○○，致其受有上開之傷害，已損及告訴人丙○○之權
    益及被告犯罪後之態度等一切情狀，處如主文所示之刑，再
    減其宣告刑，並諭知易科罰金之折算標準，以資懲儆。
據上論斷，應依刑事訴訟法第455 條之1 第3 項、第369 條第1
項前段、第364 條、第299 條第1 項前段，刑法第277 條第1 項
、第47條第1 項、第41條第1 項前段，刑法施行法第1 條之1 第
1 項、第2 項前段，中華民國九十六年罪犯減刑條例第2 條第1
項第3 款、第7 條，判決如主文。
本案經檢察官楊展庚到庭執行職務。
中　　華　　民　　國　　96　　年　　11　　月　　8 　　日
                刑事第十二庭  審判長法　官  戴嘉清
                                    法  官  陳信旗
                                    法  官  林晏鵬
以上正本證明與原本無異
本件不得上訴
                                    書記官　陳映孜
中　　華　　民　　國　　96　　年　　11　　月　　8 　　日
附錄法條：刑法第277條
中華民國刑法第277條
（普通傷害罪）
傷害人之身體或健康者，處 3 年以下有期徒刑、拘役或 1 千元
以下罰金。
犯前項之罪因而致人於死者，處無期徒刑或 7 年以上有期徒刑；
致重傷者，處3年以上10年以下有期徒刑。
